【裁判字號】    99,台抗,737
【裁判日期】    990909
【裁判案由】    偽造文書等罪聲請具保停止羈押
【裁判全文】
最高法院刑事裁定              九十九年度台抗字第七三七號
抗  告  人  謝松庭
上列抗告人因偽造文書等罪案件，不服台灣高等法院中華民國九
十九年七月二十六日駁回具保停止羈押聲請之裁定（九十九年度
聲字第二一○五號），提起抗告，本院裁定如下：
    主  文
抗告駁回。
    理  由
本件原裁定以抗告人謝松庭於原審（台灣高等法院）之聲請意旨
略稱：抗告人所犯並非常業詐欺罪，原審以刑事訴訟法第一百零
一條之一第一項第七款為由羈押迄今，顯有不當；且抗告人涉案
程度不高，本案共犯亦均遭刑事追訴，縱抗告人具保，也無從再
行反覆實施犯行。又抗告人並無前科，此次涉案深感悔悟，況抗
告人母親孤苦伶仃且身體衰病，請准予具保停止羈押等語。然本
件抗告人因犯偽造文書及詐欺等罪，經判處應執行有期徒刑十二
年之重刑。又抗告人等採集團犯罪模式，於短期內詐騙眾多被害
人，致被害人等損失甚鉅，抗告人顯有事實足認有反覆實施同一
犯罪之虞，符合刑事訴訟第一百零一條之一第一項第七款之情形
（該款非指常業犯罪）。衡酌國家刑事司法權之有效行使、社會
秩序及公共利益、抗告人人身自由之私益及防禦權受限制之程度
，羈押抗告人應屬適當、必要，合乎比例原則。而命抗告人具保
、責付或限制住居等侵害較小之手段，均不足以確保審判及執行
程序之順利進行，有繼續羈押抗告人之必要，且非具保所能替代
。至抗告人母親孤苦伶仃且身體健康狀況不佳，並非合法停止羈
押之事由。因認抗告人所請具保停止羈押難以准許而予駁回等情
。經核於法並無不合。抗告人之抗告意旨略稱：抗告人僅係受上
游操控之車手，無從有反覆實施之機會；又本案其他共犯羈押理
由與抗告人相同，然均已具保停止羈押，僅抗告人刑期較重，未
獲具保，實有違司法院釋字第六六五號解釋意旨；且抗告人並無
前科，並已悔悟，抗告人已無犯罪之動機及必要；另抗告人母親
罹患帕金森氏症，身體狀況日下，實有返家照顧之必要等語。
惟查：聲請具保停止羈押，除有法律上規定不得駁回者外，准許
與否，法院有自由裁量之權。原裁定就抗告人聲請具保停止羈押
之各項意旨，已逐一敘明何以不足為停止羈押原因之適法理由，
駁回抗告人之聲請；核無理由不備之違法。另原裁定依抗告人及
其他共犯涉案情節輕重，分別裁定延長羈押或具保，乃其自由裁
量權之適法行使，尚未逾越憲法第二十三條規定之比例原則，符
合司法院釋字第六六五號解釋意旨。至抗告人之母罹患帕金森氏
症，並非具保停止羈押之適法理由。本件抗告係對原審法院依職
權審酌之事項，任意指摘，自難認為有理由，應予駁回。
據上論結，應依刑事訴訟法第四百十二條，裁定如主文。
中    華    民    國  九十九  年    九    月    九    日
                      最高法院刑事第七庭
                          審判長法官  林  永  茂  
                                法官  蘇  振  堂  
                                法官  林  立  華  
                                法官  蔡  國  在  
                                法官  陳  春  秋  
本件正本證明與原本無異
                                      書  記  官  
中    華    民    國  九十九  年    九    月   十四   日
                                                       s

司法院資訊處製作；財團法人民間司法改革基金會備份。
